* C:\Users\Lionheart\Desktop\Version Final\LTSpice\Regulacion de Linea.asc
Q3 N005 N005 N003 0 BC557C
Q4 N006 N005 N004 0 BC557C
Q1 N005 Vref N008 0 BC547C
Q2 N006 Vf N008 0 BC547C
Q5 N002 N001 Vreg 0 TIP42C
Q6 N001 N006 N002 0 BC547C
RF1 Vo Vf 22k
RF2 Vf 0 22k
RL Vo 0 {RL}
V1 Vref 0 {VREFDC} AC {VREFAC}
R8 Vreg N003 {RE}
R9 Vreg N004 {RE}
CL Vo 0 1µ
VIN Vreg 0 {VINDC} AC {VINAC}
Q7 N008 N010 N012 0 BC547C
Q8 N010 N010 N011 0 BC547C
Rpol Vref N010 1k
Q9 N006 N009 Vo 0 BC547C
RS Vo N002 2.2
R2 N009 0 10k
R1_1 N002 N007 220
R4 Vref 0 11k
RE7 N012 0 820
RE8 N011 0 820
R1_2 N007 N009 4.7k
.model NPN NPN
.model PNP PNP
.lib C:\Users\Lionheart\Documents\LTspiceXVII\lib\cmp\standard.bjt
.op
.param VINDC 9.5
.param VINAC 1
.param VREFDC 2.5
.param VREFAC 0
.param RL 1k
.dc VIN 0 30 0.1
;step param RE 1 1k 100
.param RE 470
;step dec param RL 1k 0.001 200
* Mido regulacion de linea
.meas DC Vo1rl FIND V(Vo) AT=12
.meas DC Vo2rl FIND V(Vo) AT=24
.meas DC RegLin PARAM ((Vo2rl-Vo1rl)/12)
* Mido regulacion de carga
.meas OP Vo1rc FIND V(Vo) AT 100
.meas OP Vo2rc FIND V(Vo) AT 5
.meas OP Io1rc FIND I(RL) AT 100
.meas OP Io2rc FIND I(RL) AT 5
* Mido eficiencia
* -100*((V(vo)*I(RL))/(V(VIN)*I(VIN)))
.meas OP RegCar PARAM (-(Vo2rc-Vo1rc)/(Io2rc-Io1rc))
* Rpol Valores tipicos 1800
.MODEL TIP42C PNP (Is=66.19f Xti=3 Eg=1.11 Vaf=100 Bf=137.6 Ise=862.2f Ne=1.481
+ Ikf=1.642 Nk=.5695 Xtb=2 Br=5.88 Isc=273.5f Nc=1.24 Ikr=3.555 Rc=79.39m
+ Cjc=870.4p Mjc=.6481 Vjc=.75 Fc=.5 Cje=390.1p Mje=.4343 Vje=.75
+ Tr=235.4n Tf=23.21n Itf=71.33 Xtf=5.982 Vtf=10 Rb=.1 Vceo=100
+ Icrating=6 mfg=Texas)
* +
* -
* vod
* Amplificador Diferencial
* Etapa Ganancia de Corriente
* Limitador de Corriente
* Realimentador
* Carga
.backanno
.end
